# 股改企业盈余公积计提

提问人：2750235582 时间：2017-08-06 11:25:23
企业 2015 年 6 月 30 日完成股改，股改时将盈余公积和未分配利润全部转入资本公积，然后 2015 年计提盈余公积是根据 2015 年7-12月的税后净利润为基数计提的，现在股转系统要我们就盈余公积计提问题出具反馈意见，应该怎么解释呢？

回答人：chenyiwei
建议复核当初股改时的会计处理，关注是否在 2015 年 6 月末就 2015 年 1 ～ 6 月的净利润计提了法定盈余公积，然后将这部分法定盈余公积一并转入资本公积。如果当初已经计提过，则年末仅就股改完成后剩余期间的净利润计提法定盈余公积也是可以接受的。

提问人：2750235582 时间：2017-08-06 14:04:18
陈老师， 2015 年 6 月末没有计提法定盈余公积，我看了几家上市企业也是这样，在股改时没有计提盈余公积，当年计提数就是按照股改至当期期末净利润计提的，这样解释不通吗

回答人：chenyiwei
这就有些问题了。

提问人：2750235582 时间：2017-08-06 14:35:57
可是陈老师，在股改时点是否计提盈余公积对资本公积这个数没有影响的吧，计提了得话先从未分配利润转到盈余公积，然后再一块转入资本公积，未计提只是少了这一过程，但是转入资本公积的数是不变的。我的这种理解对吗？

回答人：chenyiwei
在完成变更的时点，可以这样理解。但最终的差异将导致有一块净利润从未计提过法定盈余公积，不符合公司法规定。

提问人：一叶飞刀 时间：2017-08-07 11:07:33
在完成变更的时点，可以这样理解。但最终的差异将导致有一块净利润从未计提过法定盈余公积，不符合公司法规定。
形式重于实质，务必牢记？

回答人：chenyiwei
计提法定盈余公积本身就是公司法的法定要求，除此之外区分盈余公积和未分配利润没有其他意义，所以在这种问题上尊重法律形式是必要的。